## R in action

- R是一种面向函数式编程语言
  + 泛型函数: 探讨了把函数作为参数和和把向量作为结果返回
  + 函数运算符: 探讨了把函数作为参数进行输入和输出

1. 创建变量
```{r eval=FALSE, tidy=TRUE}
value_name <- value_expre #eg: name <- kailee 标量
y <- matrix(1:20, nrow=5, ncol=4)   #创建矩阵
z <- array(1:24, c(4, 6))   #创建数组
                            #列表就是一些对象（或成分，component）的有序集合
# read.xlsx2(path, sheetNum)
```
  + 变量重命名: fix(name)
  + 缺失值: NA #Not Available
    * 重编码值的缺失值: name[name == kailee] <- NA
    * 排除缺失值: na.omit() #eg: na.omit(name) ,  是否缺失值is.na(name)

***

2. 日期值
  + date <- as.Date(date_str, "format")
  + format
    * %d    01-31
    * %m    00-12
    * %y    yy
    * %Y    yyyy
  + default format: yyyy-mm-dd
  + date_str <- as.character(date)
  
***

3. 类型转换
  + is.numeric()   as.numeric()
  + is.character()   as.character()
  + is.vector()   as.vector()
  + is.matrix()   as.matrix()
  + is.data.frame()   as.data.frame()
  + is.factor()   as.factor()
  + is.logical()   as.logical()

***

4. 数据框 data.frame
  + 创建data.frame:
```{r eval=TRUE, echo=TRUE, tidy=TRUE, warning=FALSE, message=FALSE}
manager <- c(1, 2, 3, 4, 5)   #c()   可用来创建向量
date <- c("10/24/08", "10/28/08", "10/1/08", "10/12/08", "5/1/09")
country <- c("US", "US", "UK", "UK", "UK")
gender <- c("M", "F", "F", "M", "F")
age <- c(32, 45, 25, 39, 99)

df <- data.frame(manager, date, country, gender, age)
df
```
  + 使用sql:  
```{r eval=TRUE, echo=TRUE, tidy=TRUE, warning=FALSE, message=FALSE}
library(sqldf) #install.packages("sqldf"),需要打开代理
newdf <- sqldf("select * from df where manager=1", row.names=TRUE)
View(newdf)
```

***

1. 数学函数
  + abs(x)
  + sqrt(x)
  + ceiling(x)
  + floor(x)
  + trunc(x)
  + round(x, digits=n)
  + signif(x, digits=n)
  + cos(x) sin(x) tan(x)
  + acos(x) asin(x) atan(x)
  + cosh(x) sinh(x) tanh(x)
  + log(x, base=n)
  + log(x)
  + log10(x)
  + exp(x)
  
2. 统计函数
  + mean(x)
  + median(x)
  + sd(x)
  + var(x)
  + mad(x)
  + quantile(x, probs)
  + range(x)
  + sum(x)
  + diff(x, lag=n)
  + min(x)
  + max(x)
  + scale(x, center=TRUE, scale=TRUE)
  
3. 概率函数
  - [dpqr]distribution_abbreviation()
    + d density密度函数
    + p distribution分布函数
    + q quantile分位数函数
    + r random生成随机数
    
    - 概率分布
      * beta
      * binom
      * cauchy
      * chisq
      * exp
      * f
      * gamma
      * geom
      * hyper
      * lnorm
      * logis
      * multinom
      * nbinom
      * norm
      * pois
      * signrank
      * t
      * unif
      * weibull
      * wilcox
      
4. 字符处理函数
  + nchar(x)
  + substr(x, start, stop)
  + grep(pattern, x, ingore.case=FALSE, fixed=FALSE)
  + sub(pattern, replacement, x, ingore.case=FALSE, fixed=FALSE)
  + strsplit(pattern, x, split, fixed=FALSE)
  + paste(..., sep="")
  + toupper(x)
  + tolower(x)
  
5. 其他实用函数
  + length(x)
  + seq(from, to, by)
  + rep(x, n)
  + cut(x, n)
  + pretty(x, n)
  + cat(..., file="myfile", append=FALSE)
  
  
***

1. 控制流
  + for loop: for(var in seq) statement
```{r eval=TRUE, echo=TRUE, tidy=TRUE, warning=FALSE, message=FALSE}
for(i in 1:10)   print("hello")
```  
  + while loop: while(cond) statement
```{r eval=TRUE, echo=TRUE, tidy=TRUE, warning=FALSE, message=FALSE}
i <- 10
while(i > 0) {
  print("hello")
  i <- i-1
}
```

2. 条件执行
  + if-else: if(cond) statement1 else statement2
  + ifelse: ifelse(cond, statement1, statement2)
  + switch: switch(var, key1=val1, key2=val2, ...)
  
3. 函数
```{r eval=TRUE, echo=TRUE, tidy=TRUE, warning=FALSE, message=FALSE}
func_name <- function(args) {
  print(paste("hello ", args, sep = ""))
  result <- 1
  return(result)
}

func_name("datakai") #函数调用

?density #函数帮助文档
```

4. dataframe 整合与重构
  + 转置: t(df)
  + 整合: aggregate(df, by, func)   eg:aggregate(df, by=list(col1, col2), FUN=mean, na.rm=TRUE)
  + reshape2包 #install.packages("reshape2")
  
***

1. 条形图
  - install.packages("vcd")
```{r eval=TRUE, echo=TRUE, tidy=TRUE, warning=FALSE, message=FALSE}
library(vcd)
counts <- table(Arthritis$Improved)
counts
barplot(counts, main="simple bar plot", xlab = "Improvement", ylab = "Frequency") #垂直条形图
barplot(counts, main="Horizontal Bar Plot", xlab="Frequency", ylab="Improvement", horiz=TRUE) #水平条形图
```

```{r eval=TRUE, echo=TRUE, tidy=TRUE, warning=FALSE, message=FALSE}
library(vcd)
counts <- table(Arthritis$Improved, Arthritis$Treatment)
counts
barplot(counts, main="Stacked Bar Plot", xlab="Treatment", ylab="Frequency", col=c("red", "yellow","green"), legend=rownames(counts)) #堆砌条形图
barplot(counts, main="Grouped Bar Plot", xlab="Treatment", ylab="Frequency", col=c("red", "yellow", "green"), legend=rownames(counts), beside=TRUE) #分组条形图
```

```{r eval=TRUE, echo=TRUE, tidy=TRUE, warning=FALSE, message=FALSE}
states <- data.frame(state.region, state.x77)
states
means <- aggregate(states$Illiteracy, by=list(state.region), FUN=mean)
means
barplot(means$x, names.arg=means$Group.1)
title("Mean Illiteracy Rate")
```

2. 饼图

3. 直方图
```{r eval=TRUE, echo=TRUE, tidy=TRUE, warning=FALSE, message=FALSE}
par(mfrow=c(2,2))
hist(mtcars$mpg)
hist(mtcars$mpg, breaks=12, col="red", xlab="Miles Per Gallon", main="Colored histogram with 12 bins")
hist(mtcars$mpg, freq=FALSE, breaks=12, col="red", xlab="Miles Per Gallon", main="Histogram, rug plot, density curve")

rug(jitter(mtcars$mpg))
lines(density(mtcars$mpg), col="blue", lwd=2) 
x <- mtcars$mpg
h<-hist(x, breaks=12, col="red", xlab="Miles Per Gallon", main="Histogram with normal curve and box")
xfit<-seq(min(x), max(x), length=40)
yfit<-dnorm(xfit, mean=mean(x), sd=sd(x))
yfit <- yfit*diff(h$mids[1:2])*length(x)
lines(xfit, yfit, col="blue", lwd=2)
box()
```

4. 

