## R in action

1. 创建变量
```{r eval=FALSE, tidy=TRUE}
value_name <- value_expre #eg: name <- kailee 标量
y <- matrix(1:20, nrow=5, ncol=4)   #创建矩阵
z <- array(1:24, c(4, 6))   #创建数组
                            #列表就是一些对象（或成分，component）的有序集合
```
  + 变量重命名: fix(leadership)
  + 缺失值: NA #Not Available
    * 重编码值的缺失值: name[name == kailee] <- NA
    * 排除缺失值: na.omit() #eg: na.omit(name)

***

2. 日期值
  + date <- as.Date(date_str, "format")
  + format
    * %d    01-31
    * %m    00-12
    * %y    yy
    * %Y    yyyy
  + default format: yyyy-mm-dd
  + date_str <- as.character(date)
  
***

3. 类型转换
  + is.numeric()   as.numeric()
  + is.character()   as.character()
  + is.vector()   as.vector()
  + is.matrix()   as.matrix()
  + is.data.frame()   as.data.frame()
  + is.factor()   as.factor()
  + is.logical()   as.logical()

***

4. 数据框 data.frame
  + 创建data.frame:
```{r eval=TRUE, echo=TRUE, tidy=TRUE, warning=FALSE, message=FALSE}
manager <- c(1, 2, 3, 4, 5)   #c()   可用来创建向量
date <- c("10/24/08", "10/28/08", "10/1/08", "10/12/08", "5/1/09")
country <- c("US", "US", "UK", "UK", "UK")
gender <- c("M", "F", "F", "M", "F")
age <- c(32, 45, 25, 39, 99)

df <- data.frame(manager, date, country, gender, age)
df
```
  + 使用sql:  
```{r eval=TRUE, echo=TRUE, tidy=TRUE, warning=FALSE, message=FALSE}
library(sqldf) #install.packages("sqldf"),需要打开代理
newdf <- sqldf("select * from df where manager=1", row.names=TRUE)
newdf
```